https://github.com/alexsndrovandrey1/R_7sem/tree/a8026c7b7d0fa2df98b58757dc3063d6ae31af58/PR5


---
title: "Информационно-аналитические технологии поиска угроз информационной безопасности"
author: "Kabanova Svetlana"
format: 
    md:
        output-file: README.md
---

# Лабораторная работа №5

Исследование информации о состоянии беспроводных сетей


## Цель работы

1. Получить знания о методах исследования радиоэлектронной обстановки.
2. Составить представление о механизмах работы Wi-Fi сетей на канальном и
сетевом уровне модели OSI.
3. Зекрепить практические навыки использования языка программирования R для
обработки данных
4. Закрепить знания основных функций обработки данных экосистемы tidyverse
языка R

## Ход работы
```{r load-packages, include=FALSE}
library(dplyr)
library(magrittr)
library(knitr)
```
#### Подготовка данных

1\. Импортируйте данные.
```{r}
data <- read.csv("mir.csv-01.csv")
head(data)
```
2\. Привести датасеты в вид “аккуратных данных”, преобразовать типы столбцов в соответствии с типом данных

data_1 - анонсы беспроводных точек доступа

data_2 - запросы на подключение клиентов к известным им точкам доступа
```{r}
data_1 <- read.csv("mir.csv-01.csv",nrows=167)
data_2 <- read.csv("mir.csv-01.csv",skip=169)
```

```{r}
```{r}
data_1$First.time.seen <- as.POSIXct(data_1$First.time.seen, format = "%Y-%m-%d %H:%M:%S")
data_1$Last.time.seen <- as.POSIXct(data_1$Last.time.seen, format = "%Y-%m-%d %H:%M:%S")

data_2$First.time.seen <- as.POSIXct(data_2$First.time.seen, format = "%Y-%m-%d %H:%M:%S")
data_2$Last.time.seen <- as.POSIXct(data_2$Last.time.seen, format = "%Y-%m-%d %H:%M:%S")


```

3\. Просмотрите общую структуру данных с помощью функции glimpse()

```{r}
glimpse(data_1)
```

```{r}
glimpse(data_2)
```

#### Анализ
##### Точки доступа
1\. Определить небезопасные точки доступа (без шифрования – OPN)

```{r}
data_filtered <- data_1 %>%
  filter(grepl("OPN", Privacy)) %>%
  select(BSSID, Privacy, LAN.IP, ESSID) %>%
  distinct(BSSID, .keep_all = TRUE)

# результат
data_filtered
```

2\. Определить производителя для каждого обнаруженного устройства

-   E8:28:C1 Eltex Enterprise Ltd.
-   E0:D9:E3 Eltex Enterprise Ltd.
-   00:03:7A Taiyo Yuden Co., Ltd.
-   00:03:7F Atheros Communications, Inc.
-   00:25:00 Apple, Inc.



3\. Выявить устройства, использующие последнюю версию протокола шифрования
WPA3, и названия точек доступа, реализованных на этих устройствах
```{r}
data_1 %>%
filter(grepl("WPA3", Privacy)) %>%
  select(BSSID, ESSID, Privacy)
```  

4\. Отсортировать точки доступа по интервалу времени, в течение которого они находились на связи, по убыванию
```{r}
data_sorted <- data_1 %>% 
  mutate(Activity_Interval = Last.time.seen - First.time.seen)

# сортировка
data_sorted_1 <- data_sorted %>%
  arrange(desc(Activity_Interval)) %>%
  select(BSSID, First.time.seen, Last.time.seen, Activity_Interval)

data_sorted_1 
```
5\. Обнаружить топ-10 самых быстрых точек доступа.
```{r}
data_top_speed <- data_1 %>% 
  arrange(desc(Speed)) %>%
  select(BSSID, Speed, Privacy, ESSID)%>%
  head(10)

```

```{r}
data_top_speed
```

6\. Отсортировать точки доступа по частоте отправки запросов (beacons) в единицу времени по их убыванию.
```{r}
data_sort_beacon <- data_sorted %>% 
  mutate(beacon_rate = round(as.double(X..beacons) / as.integer(Activity_Interval), digits = 2)) %>%
  filter(!is.infinite(beacon_rate) & !is.na(beacon_rate))

data_sort_beacon %>%  
  arrange(desc(beacon_rate)) %>%
  select(BSSID, Privacy, ESSID, beacon_rate) %>%
  filter(beacon_rate != 0) 
```


##### Данные клиентов
1\. Определить производителя для каждого обнаруженного устройства
```{r}
data_2 %>%
  filter(grepl("(..:..:..:)(..:..:..)", BSSID)) %>%
  distinct(BSSID)
```
2\. Обнаружить устройства, которые НЕ рандомизируют свой MAC адрес
```{r}
data_2 %>% 
  select(Station.MAC) %>% 
  filter(!Station.MAC %in% grep(":",data_2$Station.MAC, value = TRUE)) %>%
  distinct(Station.MAC)

```
3\. Кластеризовать запросы от устройств к точкам доступа по их именам.
Определить время появления устройства в зоне радиовидимости и время выхода его из нее.

```{r}
clustered_data <- data_2 %>%
  group_by(Station.MAC, Probed.ESSIDs) %>%
  arrange(First.time.seen, Last.time.seen)

clustered_data
```


4\. Оценить стабильность уровня сигнала внури кластера во времени. Выявить наиболее стабильный кластер

## Оценка результатов
В ходе практической работы были импортированы, подготовлены и проанализированы данные трафика Wi-Fi сетей


## Вывод
Были закреплены навыки работы с пакетом `dplyr`

