---
title: "Информационно-аналитические технологии поиска угроз информационной безопасности"
author: "Kabanova Svetlana"
format: 
    md:
        output-file: README.md
---

# Лабораторная работа №6

Исследование вредоносной активности в домене Windows


## Цель работы

1. Закрепить навыки исследования данных журнала Windows Active Directory
2. Изучить структуру журнала системы Windows Active Directory
3. Зекрепить практические навыки использования языка программирования R для
обработки данных
4. Закрепить знания основных функций обработки данных экосистемы tidyverse
языка R

## Ход работы
```{r load-packages, include=FALSE}
library(dplyr)
library(magrittr)
library(knitr)
```
#### Подготовка данных

1\. Импортируйте данные в R. Это можно выполнить с помощью
jsonlite::stream_in(file()) . Датасет находится по адресу
https://storage.yandexcloud.net/iamcth-data/dataset.tar.gz.
```{r}
library(jsonlite)
```

```{r}
json_data <- stream_in(file("/home/irina/threat_hunting_2/lab6/dataset/caldera_attack_evals_round1_day1_2019-10-20201108.json"))
```
```{r}
head(json_data)
```

2\. Привести датасеты в вид “аккуратных данных”, преобразовать типы столбцов в соответствии с типом данных

3\. Просмотрите общую структуру данных с помощью функции glimpse()

#### Анализ
##### очки доступа
1\. Раскройте датафрейм избавившись от вложенных датафреймов. Для
обнаружения таких можно использовать функцию dplyr::glimpse() , а для
раскрытия вложенности – tidyr::unnest() . Обратите внимание, что при
раскрытии теряются внешние названия колонок – это можно предотвратить
если использовать параметр tidyr::unnest(..., names_sep = ) .

2\. Минимизируйте количество колонок в датафрейме – уберите колоки с
единственным значением параметра.

3\. Какое количество хостов представлено в данном датасете?

4\. Подготовьте датафрейм с расшифровкой Windows Event_ID, приведите типы
данных к типу их значений.

5\. Есть ли в логе события с высоким и средним уровнем значимости? Сколько их?


## Оценка результатов



## Вывод


